Minutes et répertoires du notaire Philippe LEMOYNE, 1640 - 4 septembre 1676 (étude XXXIII)
Archives nationales
- Minutes de Philippe LEMOYNE, 1634 - 1678; MC/ET/XXXIII/102 - MC/ET/XXXIII/160
  - Minutes concernant l'Hôtel-Dieu de Paris. 1649 - 1651, MC/ET/XXXIII/104; registre
    - Accord entre l'Hôtel-Dieu de Paris représenté par Matthieu Molé, chevalier, conseiller du roi en ses conseils, premier président au Parlement de Paris, seigneur de Champlâtreux et autres lieux, Nicolas de Pois, bourgeois de Paris, Philippe Pietre, avocat en Parlement, Sébastien Cramoisy, ancien échevin de Paris, Charles Robineau, conseiller et secrétaire du roi, Guillaume Perrichon, bourgeois de Paris, tous gouverneurs de l'Hôtel-Dieu de Paris, d'une part, et Charles de Froullay, chevalier, seigneur de Montflaux, conseiller du roi en ses conseils, nommé par le roi à la charge de grand maréchal des logis de sa majesté, capitaine d'une compagnie au régiment des gardes du roi, demeurant en son hôtel, rue Neuve des Bons-Enfants, paroisse Saint-Eustache, d'autre part., 28 août 1650; MC/ET/XXXIII/104
      accord; Molé, Matthieu; Pois, Nicolas de; Pietre, Philippe; Cramoisy, Sébastien; Robineau, Charles; Perrichon, Guillaume; Froulay, Charles de; président au parlement (Ancien Régime); avocat au parlement (Ancien Régime); élu local; administrateur
    - Mise en apprentissage de Toussaint Cochon, fils de Toussaint Cochon et Anne Forbect, demeurant rue des Enfants-Rouges, chez Jacques Fauché, maître rôtisseur, demeurant à Paris, rue Saint-Martin, paroisse Saint-Laurent., 29 août 1650; MC/ET/XXXIII/104
      contrat d'apprentissage; Enfants-Rouges (rue des); Saint-Martin (rue); Saint-Laurent (paroisse); Cochon, Toussain; Cochon, Toussaint (fils); Forbect, Anne; Fauché, Jacques; cuisinier
    - Bail pour des chevaux par l'Hôtel-Dieu de Paris représenté par Matthieu Molé, chevalier, conseiller du roi en ses conseils, premier président au Parlement de Paris, seigneur de Champlâtreux et autres lieux, Nicolas de Pois, bourgeois de Paris, Philippe Pietre, avocat en Parlement, René de La Haye, Sébastien Cramoisy, anciens échevins de Paris, Guillaume Perrichon, bourgeois de Paris, tous gouverneurs de l'Hôtel-Dieu de Paris, à Simon Lasnyé, bourgeois de Paris, demeurant à Paris, rue de la Harpe, paroisse Saint-Benoît., 10 septembre 1650; MC/ET/XXXIII/104
      bail; Harpe (rue de la); Molé, Matthieu; Pois, Nicolas de; Pietre, Philippe; La Haye, René de; Cramoisy, Sébastien; Perrichon, Guillaume; Lasnyé, Simon; président au parlement (Ancien Régime); avocat au parlement (Ancien Régime); élu local
    - Déclaration de Nicolas Savary, prêtre, demeurant en l'abbaye de Saint-Victor-lès-Paris., 11 septembre 1650; MC/ET/XXXIII/104
      déclaration; Saint-Victor (abbaye); Savary, Nicolas; prêtre
    - Testament de Marie Boreau, veuve de Jean Haulteine, laboureur, demeurant à Bassy-Saint-Georges près Lagny., 13 septembre 1650; MC/ET/XXXIII/104
      testament; Boreau, Marie; Haulteine, Jean; agriculteur
    - Mise en apprentissage d'Etienne Baut, fils de feu Nicolas Baut et de Jacqueline Chapelle, chez Michel Plet, maître boulanger, demeurant à Paris, rue du Temple, paroisse Saint-Nicolas-des-Champs., 25 septembre 1650; MC/ET/XXXIII/104
      contrat d'apprentissage; Temple (rue du); Baut, Etienne; Baut, Nicolas; Chapelle, Jacqueline; Plet, Michel; boulanger
    - Nomination de Guillaume Bigot, bourgeois de Paris, pour homme vivant et mouvant es fiefs de Charmon et Montgermain, par l'Hôtel-Dieu de Paris représenté par Matthieu Molé, chevalier, conseiller du roi en ses conseils, premier président au Parlement de Paris, seigneur de Champlâtreux et autres lieux, Nicolas de Pois, bourgeois de Paris, Philippe Pietre, avocat en Parlement, Sébastien Cramoisy, ancien échevin de Paris, Charles Robineau, conseiller et secrétaire du roi, Guillaume Perrichon, bourgeois de Paris, Jean Leconte, conseiller ordinaire du roi en ses conseils, tous gouverneurs de l'Hôtel-Dieu de Paris., 30 septembre 1650; MC/ET/XXXIII/104
      nomination; Bigot, Guillaume; Molé, Matthieu; Pois, Nicolas de; Pietre, Philippe; Cramoisy, Sébastien; Robineau, Charles; Perrichon, Guillaume; Leconte, Jean; président au parlement (Ancien Régime); avocat au parlement (Ancien Régime); élu local; administrateur
    - Bail de la ferme des Brosses par l'Hôtel-Dieu de Paris représenté par Matthieu Molé, chevalier, conseiller du roi en ses conseils, premier président au Parlement de Paris, seigneur de Champlâtreux et autres lieux, Philippe Pietre, avocat en Parlement, Sébastien Cramoisy, ancien échevin de Paris, Guillaume Perrichon, bourgeois de Paris, Jean Leconte, conseiller ordinaire du roi en ses conseils, tous gouverneurs de l'Hôtel-Dieu de Paris, à Mathurin Rousseau, laboureur, demeurant en lad. ferme., 30 septembre 1650; MC/ET/XXXIII/104
      bail; Molé, Matthieu; Pois, Nicolas de; Pietre, Philippe; Cramoisy, Sébastien; Perrichon, Guillaume; Leconte, Jean; Rousseau, Mathurin; président au parlement (Ancien Régime); avocat au parlement (Ancien Régime); élu local; administrateur; agriculteur
    - Quittance par François Pigeart, docteur, régent en la faculté de médecine de Paris, et Elizabeth Chardin, son épouse, à l'Hôtel-Dieu de Paris représenté par Matthieu Molé, chevalier, conseiller du roi en ses conseils, premier président au Parlement de Paris, seigneur de Champlâtreux et autres lieux, Nicolas de Pois, bourgeois de Paris, René de La Haye, Sébastien Cramoisy, anciens échevins de Paris, Charles Robineau, conseiller et secrétaire du roi, Guillaume Perrichon, bourgeois de Paris, Jean Leconte, conseiller ordinaire du roi en ses conseils, tous gouverneurs de l'Hôtel-Dieu de Paris., 4 octobre 1650; MC/ET/XXXIII/104
      quittance; Pigeart, François; Chardin, Elizabeth; Molé, Matthieu; Pois, Nicolas de; La Haye, René de; Cramoisy, Sébastien; Robineau, Charles; Perrichon, Guillaume; Leconte, Jean; président au parlement (Ancien Régime); avocat au parlement (Ancien Régime); élu local; administrateur
    - Procuration par l'Hôtel-Dieu de Paris représenté par Matthieu Molé, chevalier, conseiller du roi en ses conseils, premier président du Parlement de Paris, demeurant à Paris en son hôtel, Nicolas Lefevre, seigneur de Lezrau, conseiller ordinaire du roi en ses conseils, demeurant à Paris, rue des Juifs, paroisse Saint-Gervais, Nicolas de Pois, bourgeois de Paris, demeurant à Paris, rue Saint-Denis, paroisse Saint-Leu, tous gouverneurs et administrateurs de l'Hôtel-Dieu de Paris et de l'hôpital des Incurables sis à Saint-Germain-des-Prés, à Charles Robineau, gouverneur et administrateur desd. Hôtel-Dieu et hôpital, demeurant à Saint-Germain-des-Prés., 7 octobre 1650; MC/ET/XXXIII/104
      procuration; Juifs (rue des); Saint-Denis (rue); Saint-Leu-Saint-Gilles (paroisse); Saint-Germain-des-Prés (hameau); Molé, Matthieu; Lefevre, Nicolas; Pois, Nicolas de; Robineau, Charles; Pietre, Philippe; président au parlement (Ancien Régime)
    - Titre - nouvel par l'Hôtel-Dieu de Paris représenté par Matthieu Molé, chevalier, conseiller du roi en ses conseils, premier président au Parlement de Paris, seigneur de Champlâtreux et autres lieux, Nicolas de Pois, bourgeois de Paris, Philippe Pietre, avocat en Parlement, René de La Haye, Sébastien Cramoisy, anciens échevins de Paris, Charles Robineau, conseiller et secrétaire du roi, Guillaume Perrichon, bourgeois de Paris, Jean Leconte, conseiller ordinaire du roi en ses conseils, tous gouverneurs de l'Hôtel-Dieu de Paris, au chapitre de Saint-Thomas-du-Louvre., 7 octobre 1650; MC/ET/XXXIII/104
      titre nouvel; Molé, Matthieu; Pois, Nicolas de; Pietre, Philippe; La Haye, René de; Cramoisy, Sébastien; Robineau, Charles; Leconte, Jean; président au parlement (Ancien Régime); avocat au parlement (Ancien Régime); élu local; administrateur
    - Mise en apprentissage de Jean Passerat, fils de Germain Passerat, vigneron, chez Louis Bacou, maître menuisier, demeurant à Paris, rue des Gravilliers, paroisse Saint-Nicolas-des-Champs., 10 octobre 1650; MC/ET/XXXIII/104
      contrat d'apprentissage; Gravilliers (rue des); Passerat, Jean; Passerat, Germain; Bacou, Louis; viticulteur; menuisier
    - Acte de garde par Roland Parmentier, maître tailleur, demeurant à Paris, rue Bethisi, paroisse Saint-Germain-l'Auxerrois, à l'Hôtel-Dieu de Paris., 21 octobre 1650; MC/ET/XXXIII/104
      Parmentier, Roland
    - Fondation par Marie Hiette, veuve de Gaspard Tranchepin, marchand épicier, bourgeois de Paris, demeurant à Paris, rue Saint-Martin, paroisse Saint-Nicolas-des-Champs, à l'Hôtel-Dieu de Paris représenté par Matthieu Molé, chevalier, conseiller du roi en ses conseils, premier président au Parlement de Paris, seigneur de Champlâtreux et autres lieux, Nicolas de Pois, bourgeois de Paris, Philippe Pietre, avocat en Parlement, Sébastien Cramoisy, ancien échevin de Paris, Guillaume Perrichon, bourgeois de Paris, Jean Leconte, conseiller ordinaire du roi en ses conseils, tous gouverneurs de l'Hôtel-Dieu de Paris., 21 octobre 1650; MC/ET/XXXIII/104
      fondation pieuse; Saint-Martin (rue); Saint-Nicolas-des-Champs (paroisse); Hiette, Marie; Tranchepin, Gaspard; Molé, Matthieu; Pois, Nicolas de; Pietre, Philippe; Cramoisy, Sébastien; Perrichon, Guillaume; Leconte, Jean; commerçant; commerçant; président au parlement (Ancien Régime); avocat au parlement (Ancien Régime); élu local; administrateur
    - Bail à Marie Gissois, veuve de Christophe Gainard, juré du roi en Oeuvres de maçonnerie, par l'Hôtel-Dieu de Paris représenté par Matthieu Molé, chevalier, conseiller du roi en ses conseils, premier président au Parlement de Paris, seigneur de Champlâtreux et autres lieux, Nicolas de Pois, bourgeois de Paris, Philippe Pietre, avocat en Parlement, René de La Haye, Sébastien Cramoisy, anciens échevins de Paris, Guillaume Perrichon, bourgeois de Paris, tous gouverneurs de l'Hôtel-Dieu de Paris., 4 novembre 1650; MC/ET/XXXIII/104
      bail; Gissois, Marie; Gainard, Christophe; Molé, Matthieu; Pois, Nicolas de; Pietre, Philippe; La Haye, René de; Cramoisy, Sébastien; Perrichon, Guillaume; maçon; commerçant; commerçant; président au parlement (Ancien Régime); avocat au parlement (Ancien Régime); élu local; administrateur
    - Constitution de rente par l'Hôtel-Dieu de Paris représenté par Matthieu Molé, chevalier, conseiller du roi en ses conseils, premier président au Parlement de Paris, seigneur de Champlâtreux et autres lieux, Philippe Pietre, avocat en Parlement, René de La Haye, Sébastien Cramoisy, anciens échevins de Paris, Charles Robineau, conseiller et secrétaire du roi, Guillaume Perrichon, bourgeois de Paris, Jean Leconte, conseiller ordinaire du roi en ses conseils, tous gouverneurs de l'Hôtel-Dieu de Paris au sieur curé, marguilliers et maîtresses d'école de Fontenay-aux-Roses pour la fondation de Denis Béguin, marchand bourgeois de Paris, exécuteur testamentaire de Denis Béguin, son fils, demeurant à Paris, rue Saint-Denis, paroisse Saint-Jacques-de-la-Boucherie; cette constitution de rente est consécutive à un legs de Denis Béguin, fils de Denis Béguin. -, 11 novembre 1650; MC/ET/XXXIII/104
      En annexe: 1649, 2 août: ' mémoire de petit ameublement ' par Denis Béguin et quittance de la supérieure des Filles de la Charité de Fontenay-aux-Roses; procuration des marguilliers de la fabrique de Fontenay-aux-Roses ainsi que des habitants de lad. ville à Pacquier Roger et Thomas Chevillier pour l'utilisation de lad. rente.
      constitution de rente; quittance; procuration; Saint-Denis (rue); Saint-Jacques-de-la-Boucherie (paroisse); Molé, Matthieu; Pietre, Philippe; La Haye, René de; Cramoisy, Sébastien; Robineau, Charles; Perrichon, Guillaume; Leconte, Jean; Béguin, Denis; Béguin, Denis (fils); Pacquier Roger; Chevillier, Thomas; président au parlement (Ancien Régime); avocat au parlement (Ancien Régime); élu local; commerçant; administrateur
    - Constitution par l'Hôtel-Dieu de Paris représenté par René de La Haye, Philippe Pietre, avocat en Parlement, Sébastien Cramoisy, ancien échevin de Paris, Nicolas Sainctot, écuyer, conseiller et maître d'hôtel ordinaire du roi, Guillaume Perrichon, bourgeois de Paris, Jean Leconte, conseiller ordinaire du roi en ses conseils, à Nicolas Savary, prêtre, demeurant en l'abbaye Saint-Victor., 18 novembre 1650; MC/ET/XXXIII/104
      Saint-Victor (abbaye); La Haye, René de; Pietre, Philippe; Cramoisy, Sébastien; Sainctot, Nicolas; Perrichon, Guillaume; Leconte, Jean; Savary, Nicolas; avocat au parlement (Ancien Régime); élu local; administrateur; prêtre
    - Constitution par l'Hôtel-Dieu de Paris représenté par Philippe Pietre, avocat en Parlement, René de La Haye, Sébastien Cramoisy, anciens échevins de Paris, Nicolas Sainctot, écuyer, conseiller et maître d'hôtel ordinaire du roi, Guillaume Perrichon, bourgeois de Paris, Jean Leconte, conseiller ordinaire du roi en ses conseils, à Marie Chasles, veuve de René Revet, conseiller du roi, trésorier et garde général des vivres, demeurant rue Saint-Victor., 18 novembre 1650; MC/ET/XXXIII/104
      constitution de rente; Saint-Victor (rue); Pietre, Philippe; La Haye, René de; Cramoisy, Sébastien; Sainctot, Nicolas; Perrichon, Guillaume; Leconte, Jean; Chasles, Marie; Revet, René; avocat au parlement (Ancien Régime); élu local; maître d'hôtel
    - Mainlevée par l'Hôtel-Dieu de Paris représenté par Philippe Pietre, avocat en Parlement, Sébastien Cramoisy, ancien échevin de Paris, Charles Robineau, conseiller du roi en ses conseils, Jean Leconte, conseiller ordinaire du roi en ses conseils, à messieurs les prévôts des marchands., 21 novembre 1650; MC/ET/XXXIII/104
      mainlevée; Pietre, Philippe; Cramoisy, Sébastien; Robineau, Charles; Leconte, Jean; avocat au parlement (Ancien Régime); élu local
    - Bail d'un moulin par l'Hôtel-Dieu de Paris représenté par Philippe Pietre, avocat en Parlement, René de La Haye, Sébastien Cramoisy, anciens échevins de Paris, Charles Robineau, conseiller et secrétaire du roi, Nicolas Sainctot, conseiller, secrétaire et maître d'hôtel ordinaire du roi, tous gouverneurs de l'Hôtel-Dieu de Paris, à Henri Bougon, meunier., 2 décembre 1650; MC/ET/XXXIII/104
      bail; Pietre, Philippe; La Haye, René de; Cramoisy, Sébastien; Robineau, Charles; Sainctot, Nicolas; Bougon, Henri; avocat au parlement (Ancien Régime); élu local; maître d'hôtel; administrateur; meunier
    - Bail des terres et maison du Roule l'Hôtel-Dieu de Paris représenté par Philippe Pietre, avocat en Parlement, René de La Haye, Sébastien Cramoisy, anciens échevins de Paris, Charles Robineau, conseiller et secrétaire du roi, Guillaume Perrichon, bourgeois de Paris, Jean Leconte, conseiller ordinaire du roi en ses conseils, à Patrice Charles, laboureur, demeurant à Montceaux, paroisse de Clichy., 2 décembre 1650; MC/ET/XXXIII/104
      bail; Pietre, Philippe; La Haye, René de; Cramoisy, Sébastien; Robineau, Charles; Perrichon, Guillaume; Leconte, Jean; Charles, Patrice; avocat au parlement (Ancien Régime); élu local; administrateur; agriculteur
    - Quittance par Jacques de Mesme, chevalier, conseiller du roi en ses conseils, trésorier général de France, et Anne Jubert, son épouse, demeurant à Paris, en l'Ile Notre-Dame, sur le quai regardant la Tournelle, paroisse Saint-Louis, à l'Hôtel-Dieu de Paris., 7 décembre 1650; MC/ET/XXXIII/104
      Mesme, Jacques de; Jubert, Anne; trésorier de France (Ancien Régime)
    - Quittance par Pierre François Petitpied, avocat au Parlement, demeurant à Paris, rue et paroisse Saint-André-des-Arts, à l'Hôtel-Dieu de Paris., 10 décembre 1650; MC/ET/XXXIII/104
      quittance; Saint-André-des-Arts (rue); Petitpied, Pierre François; avocat au parlement (Ancien Régime)
    - Constitution de rente par l'Hôtel-Dieu de Paris représenté par Nicolas de Bailleul, conseiller du roi en ses conseils, président au Parlement de Paris, Philippe Pietre, avocat en Parlement, René de La Haye, Sébastien Cramoisy, anciens échevins de Paris, Charles Robineau, conseiller et notaire du roi, Guillaume Perrichon, bourgeois de Paris, Jean Leconte, conseiller ordinaire du roi en ses conseils, tous gouverneurs de l'Hôtel-Dieu de Paris, à Martin Dourie, prêtre, chapelain en l'église Saint-Merri, demeurant à Paris, rue de la Baudrerie, à l'image Sainte-Marthe, paroisse Saint-Merri., 14 décembre 1650; MC/ET/XXXIII/104
      constitution de rente; Saint-Merri (église); Bailleul, Nicolas de; Pietre, Philippe; La Haye, René de; Cramoisy, Sébastien; Robineau, Charles; Perrichon, Guillaume; Leconte, Jean; Dourie, Martin; avocat au parlement (Ancien Régime); élu local; administrateur; prêtre
    - Mainlevée, non signée en second, par l'Hôtel-Dieu de Paris représenté par Philippe Pietre, avocat en Parlement, René de La Haye, Sébastien Cramoisy, anciens échevins de Paris, Guillaume Perrichon, bourgeois de Paris, Jean Leconte, conseiller ordinaire du roi en ses conseils, tous gouverneurs de l'Hôtel-Dieu de Paris, à Etienne Gaigny, huissier et sergent à verges au Châtelet de Paris, et Madeleine Fourault, son épouse., 23 décembre 1650; MC/ET/XXXIII/104
      mainlevée; Pietre, Philippe; La Haye, René de; Cramoisy, Sébastien; Perrichon, Guillaume; Leconte, Jean; Gaigny, Etienne; avocat au parlement (Ancien Régime); élu local; administrateur; huissier de justice; auxiliaire de justice
    - Quittance par l'Hôtel-Dieu de Paris représenté par Philippe Pietre, avocat en Parlement, René de La Haye, Sébastien Cramoisy, anciens échevins de Paris, Guillaume Perrichon, bourgeois de Paris, Jean Leconte, conseiller ordinaire du roi en ses conseils, tous gouverneurs de l'Hôtel-Dieu de Paris, à Claude Boyer, conseiller du roi, procureur en sièges royaux de Noyon., 23 décembre 1650; MC/ET/XXXIII/104
      quittance; Noyon (Oise); Pietre, Philippe; La Haye, René de; Cramoisy, Sébastien; Perrichon, Guillaume; Leconte, Jean; Boyer, Claude; avocat au parlement (Ancien Régime); élu local; administrateur
    - Bail par l'Hôtel-Dieu de Paris représenté par Nicolas de Bailleul, conseiller du roi en ses conseils, président au Parlement de Paris, Nicolas de Pois, Sébastien Cramoisy, anciens échevins de Paris, Charles Robineau, conseiller et secrétaire du roi, Nicolas Sainctot, conseiller et maître d'hôtel ordinaire du roi, Guillaume Perrichon, bourgeois de Paris, Jean Leconte, conseiller ordinaire du roi en ses conseils, tous gouverneurs de l'Hôtel-Dieu de Paris, à Etienne Gaigny, sergent à verges au Châtelet de Paris, et Madeleine Fourault, son épouse., 23 décembre 1650; MC/ET/XXXIII/104
      bail; Bailleul, Nicolas de; Pois, Nicolas de; Cramoisy, Sébastien; Cramoisy, Sébastien; Robineau, Charles; Leconte, Jean; Gaigny, Etienne; Fourault, Madeleine; élu local; administrateur; auxiliaire de justice
    - Bail par l'Hôtel-Dieu de Paris représenté par Philippe Pietre, avocat en Parlement, René de La Haye, Sébastien Cramoisy, anciens échevins de Paris, Guillaume Perrichon, bourgeois de Paris, Jean Leconte, conseiller ordinaire du roi en ses conseils, tous gouverneurs de l'Hôtel-Dieu de Paris, à David Mercier, marchand de chevaux, demeurant à Paris, rue Champ-Fleury, paroisse Saint-Germain-l'Auxerrois., 23 décembre 1650; MC/ET/XXXIII/104
      bail; Pietre, Philippe; La Haye, René de; Cramoisy, Sébastien; Perrichon, Guillaume; Leconte, Jean; Mercier, David; avocat au parlement (Ancien Régime); administrateur; commerçant
    - Donation par Claude Mercier à l'Hôtel-Dieu de Paris., 29 décembre 1650; MC/ET/XXXIII/104
      Acte non signalé dans le répertoire du notaire.
      donation; Mercier, Claude
    - Délivrance de legs par Jean Tribouillard, prêtre et vicaire de l'Hôtel-Dieu de Paris, y demeurant, exécuteur testamentaire de Pierre de Lellée, prêtre habitué à Saint-Eustache, à l'Hôtel-Dieu de Paris représenté par Philippe Pierre, avocat en Parlement, René de La Haye, Sébastien Cramoisy, anciens échevins de Paris, Charles Robineau, conseiller et secrétaire du roi et de ses finances, Nicolas Sainctot, conseiller et maître d'hôtel ordinaire du roi, tous gouverneurs de l'Hôtel-Dieu de Paris., 30 décembre 1650; MC/ET/XXXIII/104
      Hôtel-Dieu; Tribouillard, Jean; Lellée, Pierre de; Pietre, Philippe; La Haye, René de; Cramoisy, Sébastien; Robineau, Charles; Sainctot, Nicolas; prêtre; prêtre; avocat au parlement (Ancien Régime); maître d'hôtel; administrateur
    - Accord entre l'Hôtel-Dieu de Paris représenté par Philippe Pietre, avocat en Parlement, René de La Haye, Sébastien Cramoisy, anciens échevins de Paris, Charles Robineau, conseiller et secrétaire du roi et de ses finances, Nicolas Sainctot, conseiller et maître d'hôtel ordinaire du roi, tous gouverneurs de l'Hôtel-Dieu de Paris, d'une part, et Jean Germain l'Aîné, maître orfèvre à Paris, Etienne Germain, boulanger, et Antoine Vaydis, maître ouvrier en soie à Paris, d'autre part., 30 décembre 1650; MC/ET/XXXIII/104
      accord; Pietre, Philippe; La Haye, René de; Cramoisy, Sébastien; Robineau, Charles; Sainctot, Nicolas; Germain, Jean (l'aîné); Germain, Etienne; Vaydis, Antoine; avocat au parlement (Ancien Régime); élu local; administrateur; orfèvre; boulanger; tisserand
  - Minutes concernant l'Hôtel-Dieu de Paris. 1652 - 1654, MC/ET/XXXIII/105; registre
  - Minutes concernant l'Hôtel-Dieu de Paris. 1655 - 1656, MC/ET/XXXIII/106; registre. Document détérioré.
    - Contrat de donation entre Marie Charlotte de Balzac et l'Hôtel-Dieu, 12 avril 1656; MC/ET/XXXIII/106
      Actes signalés par les lecteurs et correspondants du Minutier central des notaires de Paris, 2000-2011 (base de données migrée: voir contexte dans le Plan d’orientation général - Notaires de Paris, guides thématiques du Minutier).
      Date de révision: 2010
      Date de création de la notice: 2007
      donation; Hôtel-Dieu; Balzac, Marie Charlotte de
    - accord entre Marianne de Bassompierre et l'Hôtel-Dieu, 10 mai 1656; MC/ET/XXXIII/106
      accord; Hôtel-Dieu; Bassompierre, Marianne de
    - donation entre Jacques Daneti, évêque de Toulon et l'Hôtel-Dieu, 16 mai 1656; MC/ET/XXXIII/106
      donation; Hôtel-Dieu; Toulon (Var); Danes, Jacques (1601-1662); évêque
  - Minutes concernant l'Hôtel-Dieu de Paris. 1657 - 1659, MC/ET/XXXIII/107; registre
  - Minutes concernant l'Hôtel-Dieu de Paris. 1660 - 1661, MC/ET/XXXIII/108; registre
  - Minutes concernant l'Hôtel-Dieu de Paris. 1662, MC/ET/XXXIII/109
    - Donation par Armand-Jean Le Bouthillier de Rancé aux gouverneurs de l'Hôtel-Dieu de Paris, de l'hôtel de Touraine, sis rue des Cordeliers, et de la maison voisine, à la charge de payer annuellement une rente viagère de 500 livres à un jeune homme de 16 ans, de 100 livres à une jeune fille de 22 ans et de 300 livres à une religieuse de 35 ans., 2 août 1662; MC/ET/XXXIII/109
      Documents du Minutier central concernant l'histoire littéraire (1650-1700) [2295 actes], par Madeleine Jurgens et Marie-Antoinette Fleury, Paris, Presses universitaires de France, 1960, p. 252 (instrument de recherche imprimé dématérialisé dont la version intégrale est accessible en ligne par la rubrique 'Autres instruments de recherche', voir contexte dans le Plan d’orientation général - Notaires de Paris, guides thématiques du Minutier).
      Date de révision: 2009-2011
      Date de création de la notice: 2009
      Documents du Minutier central concernant l'histoire littéraire (1650-1700), par Madeleine Jurgens et Marie-Antoinette Fleury. Presses universitaires de France, 1960, XXIII-511 p.
      donation; Hôtel-Dieu; Cordeliers (rue des); Touraine (hôtel de); Rancé, Armand Jean de (1626-1700); administrateur
  - Minutes concernant l'Hôtel-Dieu de Paris. 1663, MC/ET/XXXIII/110
  - Minutes concernant l'Hôtel-Dieu de Paris. 1664, MC/ET/XXXIII/111